MARIA BEATRIZ MONSERRATE JIMÉNEZ

Quality Assurance | Quality Control | Agile Methodologies | Ex-Rappi

- +57-305 4799771
- mmonserrate@gmail.com
- in https://www.linkedin.com/in/maria-monserrate-116758173/
- Bogotá, Colombia.



PERFIL PROFESIONAL

Ingeniero de Sistemas, Especialista en aseguramiento de calidad de software y pruebas QA y QC. Gestión de Proyectos bajo metodologías Ágiles. Amplia experiencia en levantamiento de requisitos funcionales y no funcionales, desarrollo y mantenimiento de planes de pruebas, diseño y ejecución de casos de pruebas, desarrollo de documentación, aprobación de despliegues a producción y manejo de herramientas como: Postman, Swagger, Katalon, Python API Tool, JMeter y suit Atlassian (Jira, Bitbucket). Conocimientos en pruebas móviles (Android, iOS). Excelentes habilidades de comunicación verbal y escrita, para trabajar de la mano con el cliente y con su equipo de trabajo, orientada a resultados y adaptabilidad a los cambios.

HABILIDADES Y DESTREZAS

- Gestión y seguimiento de proyectos
- Manejo de herramientas para QA con Athlassian (JIRA, JIRA Cloud, Zephyr, Confluence), Trello
- Automatización de procesos.
- Manejo de la metodología Scrum
- Planeación y ejecución de pruebas de aceptación de usuario, pruebas de integración, prueba de interfaz, pruebas de humo (Smoke test) pruebas de regresión, pruebas de compatibilidad y usabilidad.
- Manejadores de bases de datos SQL Server, Mysql, Postgresql
- Metodologías Orientadas a Objetos
- Documentación de casos de pruebas.
- Pruebas de servicios (Backend) utilizando Postman, Swagger
- Pruebas de carga utilizando JMeter
- Desarrollar estándares y procedimientos para determinar la calidad del producto.
- Pruebas automatizadas de frontend utilizando Katalon, diseñar scripts para pruebas de servicios (Backend) utilizando Python
- Registro y documentación de Defectos
- Fuertes habilidades de comunicación y trabajo en equipo.

EXPERIENCIA LABORAL

Semi-Senior Quality Assurance Engineer (QA - Analyst)

Rappi / Bogotá, Colombia / Julio 2019 - Marzo 2024

- Diseñe y ejecuté pruebas funcionales para verificación de procesos en Backend incluyendo gestión y creación de data en bases de datos, revisión de logs, ejecución y revisión de endpoint a través de postman, soapUI o swagger.
- Elaboración y seguimiento de pruebas funcionales de los principales módulos de la plataforma Brands By Rappi (Marketing Digital, Sampling, Ads, Deeplinks y Audience), utilizando diferentes técnicas como: Regression Testing, Functional Testing, Smoke Test, trabajando directamente con el área de diseño y el personal de producto para asegurar la calidad del producto final y obtener una mejor experiencia para el cliente.
- Elaboración de informe de plan de pruebas, matriz de impacto e informe de cierre.
- Participé en el registro y seguimiento de incidencias.
- Colaboré con la implementación de pruebas automatizadas para backend
- Ejecución de pruebas de automatización para front-end y backend, utilizando herramientas de automatización como Katalon para Frontend y Python con ApiTool (Internal Framework) para backend.

- Comunicación directa con el equipo de desarrollo para tener una visión general del producto a nivel técnico y funcional.
- Ejecución de flujos para automatización de procesos de aplicaciones web.
- Aprobación de despliegues a Producción.
- Ejecución de pruebas móviles con Android y iOS.
- Redactar y mantener actualizados los casos de pruebas.
- Gestión de requerimientos de Marketing digital y Programación Publicitaria para creación de Campañas Publicitarias utilizando las plataformas digitales Jampp, Adsmovil y Facebook.
- Liderar equipo de ejecución de pruebas.
- Ejecución de consultas en BD utilizando: MongoDB, Redash, Snowflake.
- Manejo de la herramienta GitHub

Ingeniero de Pruebas

GreenSQA / Bogotá, Colombia / Marzo 2019 - Junio 2019

- Elaboración de Matriz de Casos de Pruebas
- Ejecución de Pruebas Funcionales a aplicaciones web.
- Elaboración de Informes de Cierre de Proyecto
- Inducción a Usuarios y Pruebas de Aceptación de Usuario
- Ejecución de Pruebas Funcionales a procesos bancarios: apertura de cuenta, registro de cuenta para códigos de barras (IAC) y parametrización de Web Service.
- Elaboración de Informes de Cierre de Proyecto

Profesional en Informática I / Caracas – Venezuela / Mayo 2013 – Agosto 2018 Instituto Nacional de Tránsito Terrestre (I.N.T.T)

- Análisis de los requerimientos tecnológicos para la optimización e implementación de aplicaciones informáticas utilizando metodologías ágiles como marco de trabajo.
- Manejo de proyectos utilizando herramientas como Scrum, Trello.
- Historias de Usuarios.
- Ejecución de pruebas funcionales para garantizar el desempeño y calidad de los sistemas.
- Pruebas de aceptación de usuario e Informes de Cierre de Proyectos.
- Participé en la revisión de requisitos y diseño para garantizar la alineación de las pruebas con las expectativas del cliente y los estándares de calidad.
- Colaboré con equipos multifuncionales en un entorno ágil para garantizar la entrega oportuna y de alta calidad de los productos

Coordinador de sistemas / Caracas – Venezuela / marzo 2011 – marzo 2013 Centro de Estudios Situacional de la Nación

- Responsable de la planificación, funcionamiento, optimización y mantenimiento del Sistema
- Coordinar la ejecución de las estrategias y la ejecución del plan de trabajo establecido por la Institución.
- Elaborar cronogramas de trabajo y establecer la asignación de actividades
- Participación en el proyecto "Encuestadora" definiendo el área tecnológica e identificación de las herramientas de TICs a utilizarse en el proyecto.

Analista de Sistemas / Caracas – Venezuela / marzo 2004 – diciembre 2010 Comisión de Administración de Divisas CADIVI

- Diseño, planificación, implementación y monitoreo de nuevos proyectos enfocados en el mejoramiento y optimización de los procesos.
- Pruebas funcionales; levantamiento de información, historias de usuarios.
- Líder en los proyectos: Conciliación Bancaria y Sistema de Gestión de Incidencias (SGI), SISCOP (Aduanas).
- Coordinación de la ejecución de procesos automáticos para dar solución a las debilidades operativas del sistema automatizado de CADIVI, mediante ajustes de data y/o ejecución de manuales de procesos según requerimientos presentados por los usuarios: Externos (Naturales y Jurídicos); Operadores Bancarios e Internos.
- Elaboración de Manuales de Sistema de varios módulos del Sistema de Administración de Divisa.

FORMACIÓN ACADÉMICA

- Scrum Master Foundations. Certiprof, 2020
- Fundamentos de la gestión de proyectos. LinkedIn 2020
- Mejores Prácticas del Trabajo Remoto. Udemy 2021
- Diplomado en Tecnologías de Información en Gestión de Procesos de Negocios Sustentado en una Arquitectura Orientada a Servicios (BPM SOA). Universidad Tecnológica del Centro (UNITEC).2014
- **Diplomado en Planificación Organización y Gerencia.** Grupo Integrado para el Desarrollo de la Empresa (GIDE). 2013
- Ingeniero en Sistemas. Instituto Universitario Politécnico Santiago Mariño.2003

CURSOS

UDEMY Azure DevOps para Tester. 2024. UDEMY API Testing con Postman. 2024. CADIVI UML (Básico) BIOSOFT. Desarrollo de Software con UML 2. 2007. BIOSOFT. Modelado de Negocios e Ingeniería de Requisitos. 2007. BIOSOFT. Análisis y Diseño Orientado a Objeto. 2007. UNEFA. Formación Gerencial. 2007. UNEFA. Auditoría de Sistemas. 2007. UNEFA. Gerencia en la Economía Digital. 2007

REFERENCIAS

- Beatriz Colmenares. Teléfono de contacto: 305 8188108
- Jhonny Muñoz. Teléfono de contacto: 305 4554923